# 三去一降一补

提问人：numberxu123 时间：2022-09-17 11:05:04
根据财政部印发的《规范“三去一降一补”有关业务的会计处理规定》（财会[2016]17号），划入企业编制取得被划拨企业的控制权当期的合并利润表时，应包含被划拨企业自国资监管部门“批复的基准日”起至控制权转移当期期末发生的净利润。
请问，这里“批复的基准日”指的是哪个日期？假设被划转公司为A，《股权无偿转让协议书》约定双方以2019.5.31经审计确认的的A公司的净资产作为划转的依据， 2020 年 7 月 10 日国资委同意了上述无偿划转事项，那么，“批复的基准日”指的是2019.5.31还是2020.7.10？

回答人：chenyiwei
我理解“自国资监管部门批复的基准日起”此处即为自 2019 年 5 月 31 日起。